【裁判字號】    97,訴緝,52
【裁判日期】    971107
【裁判案由】    妨害自由等
【裁判全文】
臺灣士林地方法院刑事判決              97年度訴緝字第52號
公  訴  人  臺灣士林地方法院檢察署檢察官
被      告  甲○○
上列被告因妨害自由等案件，經檢察官提起公訴（95年度偵字第
10654 號、第12676 號），被告於準備程序中就被訴事實為有罪
之陳述，經本院合議庭裁定由受命法官獨任進行簡式審判程序後
，判決如下：
    主  文
甲○○共同私行拘禁，剝奪人之行動自由，累犯，處有期徒刑拾
月。
    事實及理由
一、本案犯罪事實，除下列補充及更正部分外，餘均引用附件檢
    察官起訴書之記載：
（一）附件犯罪事實欄一第3 行所載「法院」應補充為「本院以
      92年度簡字第518 號案件」；第4 行所載「同年4 月17日
      」應更正為「93年4 月15日」。
（二）附件犯罪事實欄二第7 行所載「、倪希哲」應予刪除；第
      9 行所載「商討暴力討債事宜，」後方應補充「倪希哲則
      是與周伯凌打麻將時，經周伯凌告知前揭羅閂賢與乙○○
      間債務糾紛問題，倪希哲則與羅閂賢、周伯凌、甲○○，
      及真實姓名年籍不詳之「吳民龍」成年男子，共同基於妨
      害他人自由及傷害他人之犯意聯絡，」；第11行所載「林
      智宏」應更正為「甲○○」；第21行所載「處外等候」後
      方應補充「，真實姓名年籍不詳之「吳民龍」成年男子則
      自行到場會合」；第32行所載「向乙○○揚稱」應補充為
      「向頭遭布衣矇住之乙○○揚稱」；第33行所載「有欠錢
      就要還錢」而恐嚇乙○○」應補充為「有欠錢就要還錢」
      等加害生命、身體、財產之事，恐嚇乙○○，致生危害於
      乙○○之安全」；第36行所載「共300 萬元，」後方應補
      充「上開人始將矇住乙○○頭上之衣物除去，俾其簽寫和
      解書。」；第38行所載「午3 時許，」後方應補充「請計
      程車」；第41行所載「9 次」應更正為「多次」。
二、本案證據如下：
（一）被告甲○○於本院之自白，及其於警詢、偵查時之陳述。
（二）共同被告羅閂賢、周伯凌、倪希哲分別於警詢、偵查、本
      院之供述。
（三）證人乙○○於警詢、偵查、本院之證述。
（四）國泰綜合醫院內湖分院診斷證明書1 紙，0000000000、00
      00000000、0000000000、0000000000號行動電話通聯記錄
      共4 份，監視器翻拍相片2 張，和解書1 紙。
三、茲對被告論罪科刑如下：
（一）刑法業於民國94年2 月2 日修正公布，並於被告行為後的
      95年7 月1 日施行（以下簡稱修正後刑法，95年7 月1 日
      修正施行前刑法以下簡稱修正前刑法），參酌最高法院95
      年5 月23日刑事庭第8 次會議決議，修正後刑法第2 條第
      1 項之規定，係規範行為後法律變更所生新舊法律比較適
      用之準據法，於修正後刑法施行後，應適用修正後刑法第
      2 條第1 項之規定，為「從舊從輕」之比較，本案涉及法
      律變更部分，如附表所示，業經比較修正前後刑法何者較
      為有利，故依修正後刑法第2 條第1 項前段規定，均適用
      最有利於被告之修正前刑法，合先敘明。
（二）核被告所為，係犯刑法第277 條第1 項之傷害罪、同法第
      302 條第1 項之私行拘禁剝奪他人行動自由罪、同法第30
      5 條之恐嚇罪。被告所犯上開犯行，與共同被告羅閂賢、
      周伯凌、倪希哲，及真實姓名年籍不詳之「吳民龍」成年
      男子間，具有犯意之聯絡及行為之分擔，應論以共同正犯
      （刑法有關共同正犯之規定，修正前後刑法第28條之規定
      雖有不同，然被告與共同被告羅閂賢、周伯凌、倪希哲，
      及真實姓名年籍不詳之「吳民龍」成年男子間，乃共謀共
      同正犯關係，依修正前後刑法第28條之規定適用結果，均
      構成共同正犯，故毋庸再行比較新舊法，附此敘明）。被
      告所犯上開三罪間，具有方法目的之牽連關係，應從一重
      論以刑法第302 條第1 項之私行拘禁剝奪他人行動自由罪
      處斷。被告有如附件起訴書犯罪事實欄及本院犯罪事實欄
      所載之前案記錄，甫於93年4 月15日以易科罰金方法執行
      完畢之事實，有臺灣高等法院被告前案記錄表乙份在卷可
      參，被告前受徒刑執行完畢後，5 年以內故意再犯本件有
      期徒刑以上之罪，為累犯，依修正後刑法第47條第1 項之
      規定加重其刑（刑法有關累犯之規定，修正前後刑法第47
      條之規定雖有不同，然被告本案乃故意犯罪，依修正前後
      刑法第47條之規定適用結果，均構成累犯，故毋庸再行比
      較新舊法，附此敘明）。爰審酌被告與其他共犯為從討債
      所得金錢中獲利，竟彼此分工，以此非法手段索討債務，
      造成被害人乙○○心生惶恐，其所為甚不足取，復審酌其
      品行、智識程度、犯後態度等一切情狀，量處如主文所示
      之刑。被告雖係於96年4 月24日以前犯本罪，惟於中華民
      國96年罪犯減刑條例96年7 月16日施行前之96年6 月26日
      即遭本院發布通緝，且於97年9 月10日始遭警方逮捕歸案
      ，此有本院通緝書及臺北市政府警察局信義分局解送人犯
      報告書各1 份在卷可參，依中華民國96年罪犯減刑條例第
      5 條之規定，不得依該條例減刑，附此敘明。
（三）本案共同被告羅閂賢、周伯凌、倪希哲部分，業經本院以
      96年度訴字第107 號案件判決，其中被告羅閂賢、倪希哲
      經該案判決確定，被告周伯凌部分經檢察官提起上訴後，
      臺灣高等法院以96年度上訴字第4854號案件駁回上訴確定
      ，併此陳明。
四、依刑事訴訟法第299 條第1 項前段、第273 條之1 第1 項、
    第310 條之2 、第454 條，刑法第2 條第1 項前段、第277
    條第1 項、第302 條第1 項、第305 條、第28條、第47條第
    1 項，修正前刑法第55條，中華民國96年罪犯減刑條例第5
    條，刑法施行法第1 條之1 ，判決如主文。
五、如不服本判決，得於收受判決書送達之日起10日內，向本院
    提起上訴。
本案經檢察官蔡元仕到庭執行職務。
中    華    民    國    97    年    11    月    7     日
                              臺灣士林地方法院刑事第四庭
                                  法  官    鄭光婷
以上正本證明與原本無異。
如不服本判決，應於收受送達後10日內向本院提出上訴書狀，其
未敘述上訴理由者，應於上訴期間屆滿後20日內向本院補提理由
書狀（均須按他造當事人之人數附繕本）。
                                  書記官    徐仁豐
中    華    民    國    97    年    11    月    7     日
附表：
┌──┬──────┬────────┬────────┬────────┐
│編號│比較法條    │修正前刑法於本案│修正後刑法於本案│依從舊從輕原則比│
│    │            │適用之法律效果  │適用之法律效果  │較結果          │
├──┼──────┼────────┼────────┼────────┤
│ 1  │刑法第55條有│具有方法目的或原│該部分規定業已刪│從修正前刑法較有│
│    │關牽連犯之規│因結果之複數犯行│除，故具有方法目│利於被告        │
│    │定部分      │得從一重處斷    │的或原因結果之複│                │
│    │            │                │數犯行需數罪併罰│                │
├──┼──────┼────────┼────────┼────────┤
│ 2  │刑法第33條第│罰金刑為銀元1 元│新臺幣1,000 元以│從修正前刑法較有│
│    │5款         │以上，參以罰金罰│上，以百元計算之│利於被告        │
│    │            │鍰提高標準條例第│                │                │
│    │            │1條 前段規定得就│                │                │
│    │            │原定數額提高2 倍│                │                │
│    │            │至10倍，及現行法│                │                │
│    │            │規所定貨幣單位折│                │                │
│    │            │算新臺幣條例第2 │                │                │
│    │            │條規定，銀元以新│                │                │
│    │            │臺幣元之3 倍折算│                │                │
│    │            │，故罰金刑得為新│                │                │
│    │            │臺幣30元以上    │                │                │
└──┴──────┴────────┴────────┴────────┘


司法院資訊處製作；財團法人民間司法改革基金會備份。
